# 请教陈版主：关于卖出后，子公司买入的收入确认及抵消问题

提问人：dxnb123 时间：2022-03-17 13:44:31
陈版主：
A公司生产发动机卖给B （交付即可），生产成汽车整车之后由A的子公司C公司购回，C公司从事汽车经营租赁业务，A公司与B公司合同约定采用“背靠背”方式结算，即B公司根据C公司的结算进度同步向A公司结算。C公司采购合同约定发动机指定用A公司生产。
问题 1 ：A公司单体层面作为委托加工还是可以确认收入？或者是A公司单体层面确认收入合并报表层面予以抵消？
问题 2 ：若子公司C为非同一控制下企业合并取得，A销售给B发动机时，C尚不是A的子公司，后A将C并表，该交易是否需要抵消？
问题 3 ：若A公司转让部分股权，对C公司权益法核算，A公司销售给B发动机之后，再由C购回整车的业务，是否视同顺流交易抵消投资收益？
非常感谢！

回答人：chenyiwei
1 、A的个别报表层面仍可确认发动机销售收入，但在A的合并报表层面需抵销发动机销售的收入和后续回购整车价款中的相应部分。
2 、若子公司C为非同一控制下企业合并取得，A销售给B发动机时，C尚不是A的子公司，后A将C并表，则在购买日之前发生的交易无需抵销。
3 、是。

提问人：dxnb123 时间：2022-03-22 09:58:48
再请教版主：
对于问题 1 ：因为A公司销售发动机给B公司的同时，C公司即与B公司签署的采购合同，约定购买装有A公司发动机的汽车，且采用背靠背结算，这种情况下，交付发动机能否满足控制权转移的条件？

回答人：chenyiwei
A个别报表层面可以确认收入，需合并抵销。